臺灣高雄地方法院刑事判決　　　　　 100年度審易字第2572號
公　訴　人　臺灣高雄地方法院檢察署檢察官
被　　　告　陳榮民
　　　　　　　（現於法務部矯正署高雄第二監獄另案執行中）
上列被告因竊盜等案件，經檢察官提起公訴（100 年度偵字第
18504 號），嗣本院訊問被告後，因被告就其被訴事實為有罪之
陳述，經詢問被告及檢察官之意見後，合議庭裁定由受命法官依
簡式審判程序獨任審理，並判決如下：
    主  文
陳榮民犯攜帶兇器竊盜未遂罪，累犯，處有期徒刑拾壹月。扣案
之十字螺絲起子壹支、剪刀貳把、長尾夾壹支，均沒收。又犯脫
逃罪，累犯，處有期徒刑肆月。應執行有期徒刑壹年壹月。扣案
之十字螺絲起子壹支、剪刀貳把、長尾夾壹支，均沒收。
    事 實 及 理 由
一、本件被告陳榮民所犯為死刑、無期徒刑、最輕本刑為3 年以
    上有期徒刑以外之罪，其於審判程序中就被訴事實為有罪之
    陳述，經本院告知簡式審判程序之旨，並聽取當事人意見後
    ，認宜進行簡式審判程序，爰依刑事訴訟法第273 條之1 第
    1 項規定，裁定進行簡式審判程序，合先敘明。又簡式審判
    程序之證據調查，依刑事訴訟法第273 條之2 規定，不受同
    法第159 條第1 項審判外陳述排除之限制，再被告對於卷內
    之各項證據亦不爭執證據能力（本院卷第22頁背面、第23頁
    ），故卷內所列之各項證據，自得作為證據，先予敘明。
二、本件犯罪事實及證據，除證據部分補充「被告於本院審理時
    之自白」外，餘均引用附件檢察官起訴書所載。
三、按刑法第321 條第1 項第3 款之攜帶兇器竊盜罪，係以行為
    人攜帶兇器竊盜為其加重條件，此所謂兇器，其種類並無限
    制，凡客觀上足對人之生命、身體、安全構成威脅，具有危
    險性之兇器均屬之，且祇須行竊時攜帶此種具有危險性之兇
    器為已足，並不以攜帶之初有行兇之意圖為必要，最高法院
    79 年 臺上字第5253號著有判例可資參照。本件犯罪事實一
    (一)扣得之十字螺絲起子1 支、剪刀2 把、長尾夾1 支，均係
    屬金屬製品，質地堅硬，客觀上足以對人之生命、身體、安
    全構成威脅，自屬兇器無訛。是核被告於犯罪事實一(一)所為
    ，係犯刑法第321 條第2 項、第1 項第3 款之攜帶兇器竊盜
    未遂罪及同法第354 條之毀損罪。被告基於獲取財物之同一
    目的，犯毀損罪及攜帶兇器竊盜未遂罪，乃一行為觸犯數罪
    名，為想像競合犯，應從一重之攜帶兇器竊盜未遂罪論處。
    又被告於犯罪事實一(二)所為，係犯同法第161 條第1 項之脫
    逃罪。被告所犯上開2 罪間，犯意個別，行為互殊，應予分
    論併罰。又被告有犯罪事實欄所載之犯罪前科及執行情形，
    有臺灣高等法院被告前科紀錄表1 份在卷可查，其於上開有
    期徒刑執行完畢後5 年內，故意再犯本件有期徒刑以上之2
    罪，均為累犯，爰均依刑法第47條第1 項之規定加重其刑。
    另被告犯罪事實一(一)所為犯行，已著手於竊盜行為之實行而
    不遂，為未遂犯，應依刑法第25條第2 項減輕其刑，並依刑
    法第71 條 第1 項規定，先加重後減輕之。審酌被告年輕力
    壯，四肢健全，竟不思以己力賺取所需，率爾竊取他人財物
    ，侵害他人之財產權，所為實屬不該，惟念其犯後已坦承犯
    行，態度尚可，及其犯罪動機、目的、手段等一切情狀，暨
    檢察官之具體求刑，分別量處如主文所示之刑，並定其應執
    行之刑，以示懲儆。至扣案之十字螺絲起子1 支、剪刀2 把
    、長尾夾1 支均係被告所有，並供本件犯罪所用，業經被告
    供述在卷，應依刑法第38條第1 項第2 款之規定宣告沒收。
四、另檢察官雖以被告被告曾有多次竊盜前科，再為本件竊盜犯
    行，顯有犯罪習慣等情，而認被告應令入勞動場所強制工作
    ，以資矯治等語，固非無見。惟按有犯罪之習慣或因遊蕩或
    懶惰成習而犯罪者，於刑之執行前，令入勞動場所，強制工
    作，刑法第90條第1 項定有明文。是依上開規定，令被告於
    刑之執行前，入勞動場所強制工作者，應以被告「有犯罪習
    慣或因遊蕩、懶惰成習而犯罪」為前提，並應有具體之事實
    以資證明，而非一有犯罪前科、累犯或被告犯有數案件等情
    形，即得認為有犯罪之習慣。經查，本件被告雖有多次犯竊
    盜罪紀錄，惟前次竊盜犯行經法院判刑係在96年間（本院96
    年度易字第1633號、96年度易字第3892號），距本件犯罪時
    間已有數年之久，故尚無其他具體事證，得據以認定被告確
    有竊盜犯罪習慣，或因遊蕩、懶惰成習而犯罪。再按竊盜犯
    贓物犯保安處分條例係刑法第90條第1 項之特別規定，應優
    先適用竊盜犯贓物犯保安處分條例之規定，而依竊盜犯贓物
    犯保安處分條例第2 條第4 項明文規定：「應執行之刑未達
    1 年以上者，不適用本條例」，從而，本院審酌被告上開犯
    罪情節，認其竊盜未遂罪部分處以主文所示刑度已屬適當，
    是依上開規定本件即不再依上開條例規定諭知強制工作，爰
    不另為強制工作之諭知，併此敘明。
五、據上論斷，應依刑事訴訟法第273 條之1 第1 項、第299 條
    第1項 前段、第310 條之2 、第454 條第2 項，刑法第161
    條第1 項、第321 條第1 項第3 款、第2 項、第354 條、第
    25 條 第2 項、第47條第1 項、第51條第5 款、第55條、第
    38條第1 項第2 款、第71條第1 項，判決如主文。
本件案經檢察官王清海到庭執行職務。
中    華    民    國    100    年    8    月    22    日
                  刑事第十庭    法  官  張  震
以上正本證明與原本無異。
如不服本判決應於收受送達後10日內向本院提出上訴書狀，並應
敘述具體理由；如未敘述上訴理由者，應於上訴期間屆滿後20日
內向本院補提理由書（均須按他造當事人之人數附繕本）「切勿
逕送上級法院」。
中    華    民    國    100    年    8    月    22    日
                                書記官  邱家銘
附錄本判決論罪科刑之法條：
中華民國刑法第161條
依法逮捕、拘禁之人脫逃者，處1年以下有期徒刑。
損壞拘禁處所械具或以強暴脅迫犯前項之罪者，處5年以下有期
徒刑。
聚眾以強暴脅迫犯第一項之罪者，在場助勢之人，處3年以上10
年以下有期徒刑。首謀及下手實施強暴脅迫者，處5年以上有期
徒刑。
前3項之未遂犯，罰之。
中華民國刑法第321條
犯竊盜罪而有下列情形之一者，處6月以上、5年以下有期徒刑，
得併科新臺幣10萬元以下罰金：
一、侵入住宅或有人居住之建築物、船艦或隱匿其內而犯之者。
二、毀越門扇、牆垣或其他安全設備而犯之者。
三、攜帶兇器而犯之者。
四、結夥三人以上而犯之者。
五、乘火災、水災或其他災害之際而犯之者。
六、在車站、埠頭、航空站或其他供水、陸、空公眾運輸之舟、
    車、航空機內而犯之者。
前項之未遂犯罰之。
刑法第354條
毀棄、損壞前二條以外之他人之物或致令不堪用，足以生損害於
公眾或他人者，處2 年以下有期徒刑、拘役或5百元以下罰金。
附件：
臺灣高雄地方法院檢察署檢察官起訴書
                                    100年度偵字第18504號
    被      告  陳榮民  男  32歲（民國○○年○月○○日生）
                        住澎湖縣馬公市裡69之2號
                        （現於法務部矯正署高雄第二監獄執
                        行中）
                        國民身分證統一編號：Ｚ000000000號
上列被告因竊盜等案件，業經偵查終結，認應該提起公訴，茲將
犯罪事實及證據並所犯法條分敘如下：
          犯罪事實
一、陳榮民前因施用毒品案件，經臺灣高雄地方法院以96年度訴
    緝字第66號判處有期徒刑10月確定；再因竊盜案件，經同院
    以96年度易字第1633號判處有期徒刑8 月確定，此2 罪嗣經
    裁定減刑及定應執行有期徒刑8 月確定。復因竊盜、毀損案
    件，經同院以96年度易字第3892號判處有期徒刑5 月、3 月
    ，應執行有期徒刑6 月確定；另因施用毒品案件，經同院以
    97年度審訴字第271 號判處有期徒刑10月確定，此3 罪嗣經
    裁定應執行有期徒刑1 年3 月確定，並與前開2 罪接續執行
    ，而於民國98年8 月16日縮刑期滿執行完畢。詎仍不知悔改
    ，而為以下犯嫌：
  (一)陳榮民於100 年6 月19日22時5 分許，見李宗翰所有之車號
    3168─XA號自用小客車 1部，停放於高雄市鼓山區○○○路
    282 號前，竟意圖為自己不法之所有，先持其所有客觀上足
    以對人之生命、身體造成危害之之剪刀 2把、十字螺絲起子
    1 支，破壞上開汽車之引擎蓋下方之進氣口，並著手竊取上
    開汽車前車燈 2只，適為證人即李宗翰之友人黃秉獻當場發
    現並報警處理而未遂。
  (二)陳榮民於同日22時20分許，因前開犯嫌為警逮捕並製作筆錄
    後，經警於同年月20日送往址設高雄市鼓山區○○○路105
    號之高雄市政府警察局鼓山分局偵查隊辦理解送事宜，詎陳
    榮民於同年月20日10時17分許，利用其所有之長尾夾1 支，
    於員警不注意之際撬開手銬，再佯裝欲前往廁所，而趁隙自
    高雄市政府警察局鼓山分局後門搭乘計程車逃逸。嗣經警發
    現其脫逃後，調閱監視錄影畫面而循線於高雄市○○區○○
    街172 巷逮捕陳榮民。
二、案經李宗翰訴由高雄市政府警察局鼓山分局報告偵辦。
        證據並所犯法條
一、證據清單及待證事實
┌──┬───────────┬────────────┐
│編號│        證據名稱      │      待證事實          │
├──┼───────────┼────────────┤
│ 一 │被告陳榮民於警詢及本署│被告就上開犯罪事實坦承不│
│    │偵查中之供述。        │諱。                    │
├──┼───────────┼────────────┤
│ 二 │1.證人即被害人李宗翰於│證明被告於上開犯罪事實一│
│    │  警詢中之指述。      │、(一)所示之時地持工具破壞│
│    │2.證人黃秉獻於警詢中之│上開汽車引擎蓋下進氣口，│
│    │  證述。              │進而竊取上開汽車之車燈2 │
│    │                      │只，當場遭證人黃秉獻發現│
│    │                      │而報警查辦之事實。      │
├──┼───────────┼────────────┤
│ 三 │證人即辦理解送之偵查佐│證明被告經逮捕後於上開犯│
│    │柳登松於偵訊中之證述。│罪事實一、(二)所示之時地脫│
│    │                      │逃之事實。              │
├──┼───────────┼────────────┤
│ 四 │監視錄影檔案光碟3 片及│證明上開犯罪事實一、(二)。│
│    │監視錄影畫面翻拍照片17│                        │
│    │張、員警職務報告2份。 │                        │
├──┼───────────┼────────────┤
│ 五 │搜索暨扣押筆錄及扣押物│證明被告持其所有之剪刀2 │
│    │品目錄表2 份、照片10張│把、十字螺絲起子1 支破壞│
│    │、扣案剪刀2 把、十字螺│上開汽車引擎蓋下方進氣口│
│    │絲起子1 支、長尾夾1 支│進而竊取上開汽車車燈，經│
│    │。                    │逮捕後另以長尾夾撬開手銬│
│    │                      │脫逃之事實。            │
└──┴───────────┴────────────┘
二、核被告攜帶兇器毀損汽車進氣口而竊取汽車車燈之行為，係
    犯刑法第321 條第1 項第3 款、第2 項攜帶凶器竊盜未遂罪
    嫌、同法第354 條之毀損罪嫌。其以1 行為觸犯上開2 罪名
    ，為想像競合犯，應從一重論以攜帶凶器竊盜罪嫌。又被告
    因前開竊盜現行犯為警依法逮捕而脫逃之行為，為同法第16
    1 條第1 項之脫逃罪嫌。被告所犯上開2 罪，犯意個別、行
    為互殊，請予分論併罰。再被告有犯罪事實欄所載前科執行
    情形，此有本署刑案資料查註紀錄表1 份在卷可佐，其於有
    期徒刑執行完畢後，5 年以內故意再犯有期徒刑以上之本罪
    ，為累犯，均請依刑法第47條第1 項之規定加重其刑。扣案
    十字螺絲起子1 支、剪刀2 把、長尾夾1 支，係被告所有供
    犯本件竊盜、脫逃犯嫌所用之物，業據被告於偵訊中供承明
    確，請依刑法第38條第1項第2款宣告沒收。並請審酌被告曾
    有多次竊盜案前科，復為本件竊盜犯嫌，顯有犯罪之習慣，
    請依竊盜犯贓物犯保安處分條例第3條第1項規定，諭知強制
    工作，以資矯治。
三、依刑事訴訟法第251條第1項提起公訴。
    此  致
臺灣高雄地方法院
中    華    民    國   100    年    7     月    19    日
                              檢 察 官  張 毓 珊
上正本證明與原本無異
中    華    民    國   100    年    7     月    25    日
                              書 記 官
參考法條：
中華民國刑法第161條
意圖為自己或第三人不法之所有，而竊取他人之動產者，為竊盜
罪，處5年以下有期徒刑、拘役或5百元以下罰金。
意圖為自己或第三人不法之利益，而竊佔他人之不動產者，依前
項之規定處斷。
前二項之未遂犯罰之。
中華民國刑法第321條
犯竊盜罪而有下列情形之一者，處六月以上、五年以下有期徒刑，得併科
新臺幣十萬元以下罰金：
一、侵入住宅或有人居住之建築物、船艦或隱匿其內而犯之者。
二、毀越門扇、牆垣或其他安全設備而犯之者。
三、攜帶兇器而犯之者。
四、結夥三人以上而犯之者。
五、乘火災、水災或其他災害之際而犯之者。
六、在車站、埠頭、航空站或其他供水、陸、空公眾運輸之舟、
    車、航空
    機內而犯之者。
前項之未遂犯罰之。
刑法第354條
毀棄、損壞前二條以外之他人之物或致令不堪用，足以生損害於
公眾或他人者，處2 年以下有期徒刑、拘役或5 百元以下罰金。